【裁判字號】    95,訴,3
【裁判日期】    950522
【裁判案由】    分割共有物
【裁判全文】
臺灣雲林地方法院民事判決                 95年度訴字第3號
原      告    Ａ○○
訴訟代理人    林重仁律師
被      告    ａ○○
              Ｋ○○
被      告    Ｈ○○
訴訟代理人    宙○○
被      告    Ｖ○○
訴訟代理人    Ｇ○○
被      告    Ｏ○○
訴訟代理人    Ｑ○○
被      告    ｈ○○
兼訴訟代理人  Ｎ○○
被      告    ｇ○○
              未○○○
              Ｍ○○
              壬○○
              辰○○
                          6.
              卯○○
              丑○○
              地○○
              Ｃ○○
              Ｂ○○    遷移美.
              酉○○○
被      告    寅  ○
              庚○○
              林  ？
              巳○○
              午○○
兼  上二人
法定代理人    申○○
上六人共同
訴訟代理人    辛○○
被      告    亥○○
                          6弄.
              宇  ○
              ｄ○○○
              Ｔ○○
              甲○○
              Ｄ○○
              Ｐ○○
              Ｒ○○
              ｅ○○
              ｆ  ○
              癸○○○
                          14.
              ｉ○○○
              Ｙ○○
              Ｓ○○
              Ｘ○○
              Ｊ○○
              ｏ○○○
              戊○○
              己○○
                          69.
              ｎ○○○
              ｊ○○○
              乙○○
              丙○○
              丁○○
              Ｆ○○
              Ｌ○○
              玄○○
                          18.
              Ｚ  ○
              ｂ○○
              Ｅ○○○
              Ｉ○○
              Ｕ○○
              戌○○
              Ｗ○○
              ｃ○○
              子○○
              ｍ○○
              ｌ○○
              ｋ○○
              黃  ○
              天○○
上列當事人間請求分割共有物事件，本院於民國95年5 月8 日言
詞辯論終結，判決如下：
    主  文
被告地○○、Ｃ○○、Ｂ○○、酉○○○應就其被繼承人許海洗
所有坐落雲林縣麥寮鄉○○○段八二六地號、地目建、面積三二
五四平方公尺土地應有部分九分之一，辦理繼承登記。
被告寅○、庚○○、林？、巳○○、午○○、申○○、亥○○、
宇○、ｄ○○○、Ｔ○○、甲○○、Ｄ○○、Ｐ○○、Ｒ○○、
ｅ○○、ｆ○、癸○○○、ｉ○○○、Ｙ○○、Ｓ○○、Ｘ○○
、Ｊ○○、ｏ○○○、戊○○、己○○、ｎ○○○、ｊ○○○、
乙○○、丙○○、丁○○應就其被繼承人許鄭熟所有坐落雲林縣
麥寮鄉○○○段八二六地號、地目建、面積三二五四平方公尺土
地應有部分九分之一，辦理繼承登記。
被告Ｆ○○、Ｌ○○、玄○○、Ｚ○、ｂ○○、Ｅ○○○、Ｉ○○、Ｕ○○、戌○○、Ｗ○○、ｃ○○、子○○、ｍ○○、ｌ○○、ｋ○○、黃○、天○○應就其被繼承人許森本所有坐落雲林
縣麥寮鄉○○○段八二六地號、地目建、面積三二五四平方公尺
土地應有部分六分之一，辦理繼承登記。
被告應協同原告就坐落雲林縣麥寮鄉○○○段八二六地號、地目
建、面積三二五四平方公尺土地，辦理面積更正登記為三三七六
點○七平方公尺。
兩造共有前項土地，其分割方法如附圖及附表所示，即：
(一)編號Ａ部分面積三五九．○三平方公尺土地分歸被告Ｈ○○取
  得。
(二)編號Ｂ部分面積三二．七五平方公尺土地分歸被告Ｖ○○取得
  。
(三)編號Ｃ部分面積一二六．五七平方公尺土地分歸被告ｇ○○、
  未○○○、Ｍ○○、壬○○、辰○○、卯○○、丑○○保持公
  同共有取得。
(四)編號Ｄ部分面積五二四．一六平方公尺土地分歸被告Ｆ○○、
  Ｌ○○、玄○○、Ｚ○、ｂ○○、Ｅ○○○、Ｉ○○、Ｕ○○
  、戌○○、Ｗ○○、ｃ○○、子○○、ｍ○○、ｌ○○、ｋ○○、黃○、天○○保持公同共有取得。
(五)編號Ｅ部分面積三四九．四二平方公尺土地分歸被告寅○、庚○○、林？、巳○○、午○○、申○○、亥○○、宇○、ｄ○○○、Ｔ○○、甲○○、Ｄ○○、Ｐ○○、Ｒ○○、ｅ○○、
  ｆ○、癸○○○、ｉ○○○、Ｙ○○、Ｓ○○、Ｘ○○、Ｊ○○、ｏ○○○、戊○○、己○○、ｎ○○○、ｊ○○○、乙○○、丙○○、丁○○保持公同共有取得。
(六)編號Ｆ部分面積二一九．○一平方公尺土地分歸原告Ａ○○取
  得。
(七)編號Ｇ部分面積三四九．四二平方公尺土地分歸被告Ｏ○○取
  得。
(八)編號Ｈ部分面積三○三．六五平方公尺土地分歸被告ａ○○取
  得。
(九)編號Ｉ部分面積三四九．四二平方公尺土地分歸被告地○○、
  Ｃ○○、Ｂ○○、酉○○○保持公同共有取得。
(十)編號Ｊ部分面積二二七．七六平方公尺土地分歸被告Ｋ○○取
  得。
(十一)編號Ｋ部分面積三○三．六五平方公尺土地分歸被告Ｎ○○、
  ｈ○○依應有部分各二分之一之比例保持共有取得。
(十二)編號Ｌ部分面積二三一．二三平方公尺土地為私設巷道，由兩
  造按附表一所示之應有部分比例保持共有取得，作為通行使用
  。
被告Ｈ○○應提出新臺幣伍拾陸萬捌仟陸佰壹拾元；被告ｇ○○
、未○○○、Ｍ○○、壬○○、辰○○、卯○○、丑○○應連帶
提出新臺幣拾貳萬捌仟肆佰零伍元，由原告按二五六二九分之
一三○四一、被告ａ○○按二五六二九分之四五七七、被告Ｋ○○按二五六二九分之三四三三、被告Ｎ○○按二五六二九分之二
二八九、被告ｈ○○按二五六二九分之二二八九之比例分受之。
訴訟費用由兩造按附表二所示之比例負擔。
    事實及理由
一、程序方面：
  (一)、按訴狀送達後，原告不得將原訴變更或追加他訴，但該訴
      訟標的對於數人必須合一確定時，追加其原非當事人之人
      為當事人者，不在此限，民事訴訟法第255 條第1 項第5
      款定有明文。又請求分割公同共有物之訴，為固有必要共
      同訴訟，應由同意分割之公同共有人全體一同起訴，並以
      反對分割之其他公同共有人全體為共同被告，於當事人適
      格始無欠缺，最高法院37年度上字第7366號判例意旨可資
      參照。本件分割共有物訴訟於民國（下同）93年8 月12日
      起訴時，列為被告之許狀禮業於94年3 月19日死亡，由ａ
      ○○繼承其應有部分；列為被告之許益誠已將其應有部分
      出售予Ｈ○○；列為被告之林許寶治於95年1 月15日死亡
      ，被告寅○、庚○○、巳○○、午○○為其繼承人，因此
      ，原告撤回關於許狀禮、許益誠、林許寶治之訴訟，並追
      加ａ○○、Ｈ○○及許森本之繼承人天○○為被告，揆諸
      上述規定及說明，核無不合。
  (二)、被告ａ○○、Ｖ○○、ｇ○○、未○○○、Ｍ○○、壬○○、辰○○、卯○○、丑○○、地○○、Ｃ○○、Ｂ○○
      、酉○○○、、亥○○、宇○、ｄ○○○、Ｔ○○、甲○○、Ｄ○○、Ｐ○○、Ｒ○○、ｅ○○、ｆ○、癸○○○
      、ｉ○○○、Ｙ○○、Ｓ○○、Ｘ○○、Ｊ○○、ｏ○○○、戊○○、己○○、ｎ○○○、ｊ○○○、乙○○、丙○○、丁○○、Ｆ○○、Ｌ○○、玄○○、Ｚ○、ｂ○○
      、Ｅ○○○、Ｉ○○、Ｕ○○、戌○○、Ｗ○○、ｃ○○
      、子○○、ｍ○○、ｌ○○、ｋ○○、黃○、天○○未於
      言詞辯論期日到場，核無民事訴訟法第386 條各款所列情
      形，爰依原告之聲明，由其一造辯論而為判決。
二、原告主張：
  (一)、坐落雲林縣麥寮鄉○○○段826 地號、地目建、面積3,25
      4 平方公尺土地（下稱系爭土地）為兩造所共有，其應有
      部分比例如附表所載。系爭土地原共有人許海洗、許鄭熟
      、許森本業已死亡，被告地○○、Ｃ○○、Ｂ○○、酉○○○為許海洗之繼承人，被告寅○、庚○○、林？、巳○○、午○○、申○○、亥○○、宇○、ｄ○○○、Ｔ○○
      、甲○○、Ｄ○○、Ｐ○○、Ｒ○○、ｅ○○、ｆ○、癸○○○、ｉ○○○、Ｙ○○、Ｓ○○、Ｘ○○、Ｊ○○、
      ｏ○○○、戊○○、己○○、ｎ○○○、ｊ○○○、乙○○、丙○○、丁○○為許鄭熟之繼承人，被告Ｆ○○、Ｌ
      ○○、玄○○、Ｚ○、ｂ○○、Ｅ○○○、Ｉ○○、Ｕ○○、戌○○、Ｗ○○、ｃ○○、子○○、ｍ○○、ｌ○○
      、ｋ○○、黃○、天○○為許森本之繼承人，其等均未辦
      理繼承登記，為利於分割系爭土地，請求鈞院判決原共有
      人許海洗、許鄭熟、許森本之繼承人就其被繼承人之應有
      部分辦理繼承登記。
  (二)、又系爭土地登記謄本上記載之面積為3,254 平方公尺，與
      實際測量面積不符，故請求被告應協同原告辦理面積更正
      登記為3376.07 平方公尺。
  (三)、本件因部分共有人死亡，繼承人未辦理繼承登記，以致無
      法協議分割，又無不能分割之約定，且無使用目的不可分
      割之情形，為此聲明請求依附圖及附表所示方法裁判分割
      。
  (四)、附圖所示編號Ａ土地上之建物由許益誠使用，許益誠已將
      其應有部分出售予被告Ｈ○○，因此將編號Ａ分歸被告Ｈ
      ○○所有。編號Ｂ、Ｃ土地上之建物由被告ｇ○○使用，
      因被告ｇ○○與被告未○○○、Ｍ○○、壬○○、辰○○
      、卯○○、丑○○公同共有應有部分九六分之一，面積過
      小，故由其七人保持公同共有取得。編號Ｄ土地上之建物
      由被告ｃ○○使用，被告ｃ○○係許森本之繼承人，因此
      將編號Ｄ分歸許森本之繼承人公同共有。
  (五)、增減之土地，同意每平方公尺以新臺幣（下同）3,500 元
      相互補償。
三、被告方面：
  (一)、被告Ｋ○○：同意依附圖所示方法分割，增減之土地，同
      意每平方公尺以3,500 元相互補償。
  (二)、被告Ｈ○○：同意依附圖所示方法分割，增減之土地，同
      意每平方公尺以3,500 元相互補償。
  (三)、被告Ｖ○○：希望單獨所有，同意分配於附圖所示編號Ｂ
      之位置。
  (四)、被告Ｏ○○：同意分配於附圖所示編號Ｇ之位置。
  (五)、被告Ｎ○○、ｈ○○：同意依附圖所示方法分割，增減之
      土地，同意每平方公尺以3,500 元相互補償。
  (六)、被告ｇ○○：分配於附圖所示編號Ｃ之位置無意見，增減
      之土地同意每平方公尺以3,500 元相互補償。
  (七)、被告地○○：希望分得之土地面積不要超過應有部分面積
      ，由許海洗之繼承人共有。
  (八)、被告Ｃ○○：同意分配於附圖所示編號Ｉ之位置。
  (九)、被告寅○、庚○○、林？、巳○○、午○○、申○○：同
      意依附圖所示方法分割，且同意與許鄭熟之其他繼承人繼
      續保持共有。
  (十)、被告亥○○：對本件分割無意見，且同意許鄭熟之繼承人
      分在同一筆土地上。
  (十一)、被告宇○：同意與許鄭熟之其他繼承人繼續保持共有。
  (十二)、被告ｄ○○○：同意與許鄭熟之其他繼承人繼續保持共有
      。
  (十三)、被告Ｓ○○：同意與許鄭熟之其他繼承人繼續保持共有。
  (十四)、被告Ｘ○○：對本件分割無意見。
  (十五)、被告戊○○：對本件分割無意見，且同意許鄭熟之繼承人
      分在同一筆土地上，但分得之土地上不能有建物。
  (十六)、被告玄○○：對本件分割無意見，且同意許森本之繼承人
      分在同一筆土地上。
  (十七)、被告Ｚ○：對本件分割無意見。
  (十八)、被告ｂ○○：對本件分割無意見，且同意許森本之繼承人
      分在同一筆土地上。
  (十九)、被告ｃ○○：同意分在附圖所示編號Ｄ之位置，且願意與
      其他兄弟姊妹繼續保持共有，但分得之土地不可減少。
  (二十)、被告ａ○○、未○○○、Ｍ○○、壬○○、辰○○、卯○○、丑○○、酉○○○、Ｔ○○、甲○○、Ｄ○○、Ｐ○○、Ｒ○○、ｅ○○、ｆ○、癸○○○、ｉ○○○、Ｙ○○、Ｊ○○、ｏ○○○、己○○、ｎ○○○、ｊ○○○、
      乙○○、丙○○、丁○○、Ｆ○○、Ｌ○○、Ｅ○○○、
      Ｉ○○、Ｕ○○、戌○○、Ｗ○○、子○○、ｍ○○、ｌ
      ○○、ｋ○○、黃○、天○○均未於言詞辯論期日到場，
      亦未提出書狀作何聲明或陳述。
四、得心證之理由：
  (一)、按各共有人除因物之使用目的不能分割，或契約訂有不分
      割之期限者外，得隨時請求分割共有物；共有物之分割，
      依共有人協議之方法行之，分割之方法，不能協議決定者
      ，法院得因任何共有人之聲請，命以原物分配於各共有人
      ；以原物分配時，如共有人中，有不能按其應有部分受分
      配者，得以金錢補償之，民法第823 條第1 項、第824 條
      第1 項第1 款、第2 項、第3 項分別定有明文。又因繼承
      、強制執行、公用徵收、或法院之判決，於登記前已取得
      不動產物權者，非經登記不得處分其物權，民法第759 條
      規定甚明。而分割共有物性質上為處分行為，依民法第75
      9 條規定，共有不動產之共有人中有人死亡時，於其繼承
      人未為繼承登記前，不得分割共有物，故實務上准許共有
      人以一訴請求共有人之繼承人辦理繼承登記，並合併以繼
      承人及其餘共有人為分割共有物之請求（參照最高法院69
      年度台上字第1012號判例意旨）。查系爭土地為兩造所共
      有，其應有部分比例如附表所示。原共有人許海洗、許鄭
      熟、許森本業已死亡，被告地○○、Ｃ○○、Ｂ○○、酉
      ○○○為許海洗之繼承人，被告寅○、庚○○、林  、巳
      ○○、午○○、申○○、亥○○、宇○、ｄ○○○、Ｔ○○、甲○○、Ｄ○○、Ｐ○○、Ｒ○○、ｅ○○、ｆ○、
      癸○○○、ｉ○○○、Ｙ○○、Ｓ○○、Ｘ○○、Ｊ○○
      、ｏ○○○、戊○○、己○○、ｎ○○○、ｊ○○○、乙○○、丙○○、丁○○為許鄭熟之繼承人，被告Ｆ○○、
      Ｌ○○、玄○○、Ｚ○、ｂ○○、Ｅ○○○、Ｉ○○、Ｕ
      ○○、戌○○、Ｗ○○、ｃ○○、子○○、ｍ○○、ｌ○○、ｋ○○、黃○、天○○為許森本之繼承人，惟其等均
      未辦理繼承登記，兩造就該共有之土地無法以協議方式分
      割，且就該共有土地並無訂立不分割之期限，該共有土地
      依其使用目的亦非不能分割。又系爭土地之土地登記謄本
      所載面積為3,254 平方公尺，實際測得面積為3,376.07平
      方公尺等情，業據原告提出土地登記謄本、繼承系統表及
      戶籍謄本為證，並經本院履勘現場明確，有勘驗筆錄、現
      場圖暨雲林縣台西地政事務所檢送之現況圖在卷可稽（見
      本院卷一第267-272 頁），且為到場之被告所不爭執，堪
      信原告主張為真實。則原告以兩造不能達成分割協議，訴
      請被告地○○、Ｃ○○、Ｂ○○、酉○○○、寅○、庚○○、林  、巳○○、午○○、申○○、亥○○、宇○、ｄ
      ○○○、Ｔ○○、甲○○、Ｄ○○、Ｐ○○、Ｒ○○、ｅ
      ○○、ｆ○、癸○○○、ｉ○○○、Ｙ○○、Ｓ○○、Ｘ
      ○○、Ｊ○○、ｏ○○○、戊○○、己○○、ｎ○○○、
      ｊ○○○、乙○○、丙○○、丁○○、Ｆ○○、Ｌ○○、
      玄○○、Ｚ○、ｂ○○、Ｅ○○○、Ｉ○○、Ｕ○○、戌
      ○○、Ｗ○○、ｃ○○、子○○、ｍ○○、ｌ○○、ｋ○○、黃○、天○○辦理繼承登記；被告應協同辦理面積更
      正登記；及裁判分割，自屬有據，應予准許。
  (二)、次按法院裁判分割共有物，須斟酌各共有人之利害關係、
      使用情形、共有物之性質及價值、經濟效用、符合公平經
      濟原則，其分割方法始得謂為適當。又分割共有物固不受
      分管契約之拘束，惟盡量依各共有人使用現狀定分割方法
      ，以維持現狀，減少共有人所受損害，當不失為裁判分割
      斟酌之一種原則（最高法院90年度台上字第1607號、82年
      度台上字第1990號判決參照）。本院審酌兩造之意願、土
      地整體之利用價值、並兼顧使用現狀及兩造間共有價值平
      等均衡原則，認應採取如附圖及附表所示方法分割，其理
      由如下：
    1.查兩造共有之系爭土地除西南方為不規則之地形外，整體
      略呈正方形狀態，土地西北方向有三棟二層樓房，由北往
      南依序為訴外人許益誠及被告ｇ○○、ｃ○○居住使用。
      東北方有被告Ｏ○○居住使用之二層樓房一棟，西南方則
      有原告所有之樓房一棟。土地中間雖有許狀禮、許海洗、
      被告Ｎ○○等人所共有之三合院平房一棟，惟因年久失修
      ，現已無人居住使用。土地西、南邊均有道路與外界相通
      ，東北方則有一條私設道路連接對外公路，出入不成問題
      ，此經本院會同兩造及雲林縣台西地政事務所測量員至現
      場指界、測量，製有勘驗筆錄、現場圖、現場照片暨雲林
      縣台西地政事務所檢送之現況圖在卷可明（見本院卷一第
      267- 272、卷二第17、18、29頁）。
    2.原告及被告Ｋ○○、Ｈ○○、Ｖ○○、Ｏ○○、Ｎ○○、
      ｈ○○、ｇ○○、Ｃ○○、寅○、庚○○、林？、巳○○
      、午○○、申○○、ｃ○○等人均到庭表示同意按附圖及
      附表所示方法分割，其他被告經本院合法送達附圖及附表
      所示之分割圖後，除被告Ｂ○○、Ｚ○因所在不明未收受
      外，其餘均未到場爭執或具狀為反對之陳述，可見其等對
      原告所主張之分割方案亦表同意。而被告Ｚ○於93年9 月
      2 日到庭表示對本件分割無意見（見本院卷一第201 頁）
      ，被告Ｂ○○為許海洗之繼承人，須與許海洗之其他繼承
      人公同共有取得，無法單獨分割。許海洗之其他繼承人即
      被告地○○、Ｃ○○亦已到院表示希望分得之面積不要超
      過應有部分；同意分配於編號Ｉ之位置，故將編號Ｉ部分
      之土地，分由Ｂ○○與地○○、Ｃ○○、酉○○○公同共
      有，符合法律規定及共有人之意願。雖系爭土地中間位置
      有三合院平房建物一棟，然因該建物為磚造瓦頂平房，屋
      齡久遠，老舊失修，價值不高，房屋所有人許狀禮及被告
      Ｎ○○等人均表示不保留該建物，分割後同意拆除房屋。
      是以，如附圖及附表所示分割方案，符合大部分共有人之
      意願，本院自應予尊重。
    3.又附圖所示編號Ａ部分土地上之建物由許益誠居住使用，
      被告Ｈ○○既願向許益誠購買其對系爭土地之應有部分權
      利，即應將該房屋坐落之編號Ａ部分土地分歸被告Ｈ○○
      所有。編號Ｂ、Ｃ土地上之建物為被告ｇ○○所有，被告
      Ｖ○○與被告ｇ○○為叔侄關係，被告Ｖ○○表示不願與
      被告ｇ○○、未○○○、Ｍ○○、壬○○、辰○○、卯○○、丑○○等人繼續保持共有，但不反對分配於編號Ｂ之
      位置，故由其單獨取得編號Ｂ部分之土地。被告ｇ○○與
      被告未○○○、Ｍ○○、壬○○、辰○○、卯○○、丑○○等人公同共有九六分之一權利，因此由其七人公同共有
      取得編號Ｃ部分之土地。另編號Ｄ部分土地上之二層樓房
      建物由被告ｃ○○居住使用，被告ｃ○○為許森本之繼承
      人，故將編號Ｄ部分土地分歸許森本之繼承人公同共有。
      此外，編號Ｆ、Ｇ部分土地上各有原告及被告Ｏ○○所有
      之二層樓房，將上開土地分由原告及被告Ｏ○○取得，亦
      符合其二人之使用狀況。綜上，系爭土地除上述建物外，
      其餘均係空地，且土地中央預留有六米寬之私設巷道，使
      每一共有人分得之土地均能與外界相通，故以附圖及附表
      所示方法分割，不但可兼顧其他共有人之利益，且得保留
      原告及被告ｇ○○、ｃ○○、Ｏ○○等人之二層樓房建物
      ，符合經濟效用及土地整體利用價值。
  (三)、本院斟酌上情，認為本件依附圖及附表所示方法分割，實
      屬妥適，爰判決分割如主文第五項所示。
五、復按法院裁判分割共有物，除應斟酌各共有人之利害關係，
    及共有物之性質外，尚應斟酌共有物之價格，倘共有人中有
    不能按其應有部分受分配，或所受分配之不動產，其價格不
    相當時，法院非不得命以金錢補償之（最高法院57年度台上
    字第2117號、63年度台上字第2680號判例意旨參照）。本件
    依前述分割結果，部分共有人分得之土地與其應有部分面積
    比較，均有增減情形，被告Ｈ○○多出162.46平方公尺，被
    告ｇ○○、未○○○、Ｍ○○、壬○○、辰○○、卯○○、
    丑○○等人多出93.83 平方公尺，原告減少130.41平方公尺
    ，被告ａ○○減少45.77 平方公尺，被告Ｋ○○減少34.33
    平方公尺，被告Ｎ○○、ｈ○○減少45.78 平方公尺。而系
    爭土地每平方公尺之公告現值為2,900 元，有95年5 月8 日
    之土地登記謄本足參（見本院卷三第112 頁），土地有增減
    情形之共有人即原告、被告Ｈ○○、ｇ○○、Ｋ○○、Ｎ○○、ｈ○○等人協議每平方公尺以3,500 元相互補償，本院
    認以上述標準核算補償價格，尚稱合理，經計算後，被告Ｈ
    ○○應提出568,610 元（162.46×3,500） ，被告ｇ○○、
    未○○○、Ｍ○○、壬○○、辰○○、卯○○、丑○○等人
    應連帶提出328,405 元（93.83 ×3,500） ，由原告按二五
    六二九分之一三○四一、被告ａ○○按二五六二九分之四五
    七七、被告Ｋ○○按二五六二九分之三四三三、被告Ｎ○○
    按二五六二九分之二二八九、被告ｈ○○按二五六二九分之
    二二八九之比例分受之，故有關補償金部分判決如主文第六
    項所示。
六、訴訟費用負擔之依據：民事訴訟法第78條、第80條之1 、第
    85條第1 項但書、第85條第2 項。
中    華    民    國    95    年    5     月    22    日
                  民事第一庭    法  官  蔡碧蓉
以上正本係照原本作成。
如對本判決上訴，須於判決送達後20日內向本院提出上訴狀（須
附繕本），並應繳納上訴裁判費。
中    華    民    國    95    年    5     月    22    日
                                書記官  蔡嘉萍
┌───────────────────────────┐
│附表一：                                              │
├────────────┬──────────────┤
│共   有   人  姓  名    │  應  有  部  分  比  例    │
├────────────┼──────────────┤
│Ｈ○○                  │  二三一二三分之一四四五    │
├────────────┼──────────────┤
│Ｖ○○                  │  二三一二三分之二四一      │
├────────────┼──────────────┤
│ｇ○○、未○○○、Ｍ○○│  二三一二三分之二四二      │
│、壬○○、辰○○、卯○○│                            │
│、丑○○（公同共有）    │                            │
├────────────┼──────────────┤
│Ｆ○○、Ｌ○○、玄○○、│  二三一二三分之三八五四    │
│Ｚ○、ｂ○○、Ｅ○○○、│                            │
│Ｉ○○、Ｕ○○、戌○○、│                            │
│Ｗ○○、ｃ○○、子○○、│                            │
│ｍ○○、ｌ○○、ｋ○○、│                            │
│黃○、天○○（公同共有）│                            │
├────────────┼──────────────┤
│寅○、庚○○、林  、林筱│  二三一二三分之二五六九    │
│涵、午○○、申○○、許文│                            │
│對、宇○、ｄ○○○、許連│                            │
│續、甲○○、Ｄ○○、許曼│                            │
│螢、Ｒ○○、ｅ○○、ｆ○│                            │
│、癸○○○、ｉ○○○、許│                            │
│溪河、Ｓ○○、Ｘ○○、許│                            │
│阿玉、ｏ○○○、戊○○、│                            │
│己○○、ｎ○○○、黃吳秀│                            │
│美、乙○○、丙○○、吳秀│                            │
│郁（公同共有）          │                            │
│                        │                            │
├────────────┼──────────────┤
│Ａ○○                  │  二三一二三分之二五六九    │
├────────────┼──────────────┤
│Ｏ○○                  │  二三一二三分之二五六九    │
├────────────┼──────────────┤
│ａ○○                  │  二三一二三分之二五六九    │
├────────────┼──────────────┤
│地○○、Ｃ○○、Ｂ○○、│  二三一二三分之二五六九    │
│酉○○○（公同共有）    │                            │
├────────────┼──────────────┤
│Ｋ○○                  │  二三一二三分之一九二七    │
├────────────┼──────────────┤
│Ｎ○○                  │  二三一二三分之一二八四    │
├────────────┼──────────────┤
│ｈ○○                  │  二三一二三分之一二八五    │
└────────────┴──────────────┘
┌───────────────────────────┐
│附表二：                                              │
├────────────┬──────────────┤
│共  有  人  姓  名      │  應負擔訴訟費用之比例      │
├────────────┼──────────────┤
│Ｈ○○                  │  四八分之三                │
├────────────┼──────────────┤
│Ｖ○○                  │  九六分之一                │
├────────────┼──────────────┤
│ｇ○○、未○○○、Ｍ○○│  九六分之一                │
│、壬○○、辰○○、卯○○│                            │
│、丑○○（連帶負擔）    │                            │
├────────────┼──────────────┤
│Ｆ○○、Ｌ○○、玄○○、│  六分之一                  │
│Ｚ○、ｂ○○、Ｅ○○○、│                            │
│Ｉ○○、Ｕ○○、戌○○、│                            │
│Ｗ○○、ｃ○○、子○○、│                            │
│ｍ○○、ｌ○○、ｋ○○、│                            │
│黃○、天○○（連帶負擔）│                            │
├────────────┼──────────────┤
│寅○、庚○○、林  、林筱│  九分之一                  │
│涵、午○○、申○○、許文│                            │
│對、宇○、ｄ○○○、許連│                            │
│續、甲○○、Ｄ○○、許曼│                            │
│螢、Ｒ○○、ｅ○○、ｆ○│                            │
│、癸○○○、ｉ○○○、許│                            │
│溪河、Ｓ○○、Ｘ○○、許│                            │
│阿玉、ｏ○○○、戊○○、│                            │
│己○○、ｎ○○○、黃吳秀│                            │
│美、乙○○、丙○○、吳秀│                            │
│郁（連帶負擔）          │                            │
│                        │                            │
├────────────┼──────────────┤
│Ａ○○                  │  九分之一                  │
├────────────┼──────────────┤
│Ｏ○○                  │  九分之一                  │
├────────────┼──────────────┤
│ａ○○                  │  九分之一                  │
├────────────┼──────────────┤
│地○○、Ｃ○○、Ｂ○○、│  九分之一                  │
│酉○○○（連帶負擔）    │                            │
├────────────┼──────────────┤
│ Ｋ○○                 │  十二分之一                │
├────────────┼──────────────┤
│ Ｎ○○                 │  十八分之一                │
├────────────┼──────────────┤
│ ｈ○○                 │  十八分之一                │
└────────────┴──────────────┘


司法院資訊處製作；財團法人民間司法改革基金會備份。
